宣示判決筆錄
原      告  潘嘉華  
被      告  陳平修  

上列當事人間110年度中小字第4084號請求損害賠償事件，於中
華民國111年3月11日上午9時30分整在臺灣臺中地方法院臺中簡
易庭宣示判決，出席職員如下：
    法      官  林筱涵
    書  記  官  張峻偉
朗讀案由。
法官朗讀主文宣示判決如下：
    主      文
被告應給付原告新臺幣肆仟貳佰伍拾元，及自民國一一一年三月
四日起至清償日止，按週年利率百分之五計算之利息。
訴訟費用新臺幣壹仟元由被告負擔。
本判決得假執行。
    事實及理由之要領
一、原告主張：被告於民國110年8月6日8時57分許，駕駛車牌號
    碼00-0000號自用小貨車，行經臺中市○○區○○路○段000號前
    時，因倒車未依規定，碰撞訴外人潘靜如所停放、且為原告
    所有車牌號碼000-000號普通重型機車（下稱系爭機車），
    致系爭機車受損，所需修復費用共計新臺幣（下同）11,000
    元（含零件費用7,500元、工資費用3,500元）。為此，爰依
    侵權行為之法律關係，請求被告賠償上開零件費用計算折舊
    後之修復費用4,250元，並聲明：被告應給付原告4,250元，
    及自起訴狀繕本送達翌日起至清償日止，按週年利率百分之
    5計算之利息。
二、上開原告主張之事實，業據其提出道路交通事故初步分析研
    判表【記載被告有倒車未依規定之肇事原因，潘靜如則尚未
    發現肇事因素】、估價單、當事人登記聯單、車損照片為證
    ，並經本院依職權向臺中市政府警察局第五分局調閱道路交
    通事故現場圖、調查報告表、談話紀錄表、肇事逃逸追查表
    、車輛詳細資料報表、舉發違反道路交通管理事件通知單、
    補充資料表、初步分析研判表、現場及車損照片查核無訛。
    被告已於相當時期受合法之通知，而於言詞辯論期日不到場
    ，亦未提出準備書狀爭執，依民事訴訟法第436條之23準用
    第436條第2項適用第280條第3項、第1項之規定，視同自認
    ，堪信原告所陳上情為真正，本院即採為判決之基礎。
三、按因故意或過失，不法侵害他人之權利者，負損害賠償責任
    ；汽車、機車或其他非依軌道行駛之動力車輛，在使用中加
    損害於他人者，駕駛人應賠償因此所生之損害。但於防止損
    害之發生，已盡相當之注意者，不在此限，民法第184條第1
    項前段、第191條之2分別定有明文。本件被告既因倒車不慎
    碰撞原告所有之系爭機車，造成系爭機車受損，被告對於本
    件車禍之發生，自應負完全之過失責任，且其過失行為與系
    爭機車受損之結果，具有相當因果關係甚明。是原告依上開
    規定請求被告負侵權行為損害賠償之責，於法洵屬有據。
四、次按不法毀損他人之物者，應向被害人賠償其物因毀損所減
    少之價額，民法第196條亦有明定。然按請求賠償物被毀損
    所減少之價值，得以修復費用為估價標準，但以必要者為限
    ，例如修理材料費以新品換舊品應予折舊（參照最高法院77
    年第9次民事庭會議）。查原告主張系爭機車因本件車禍受
    損修復所需費用共計11,000元乙情，固據其提出估價單為證
    ，惟依該估價單所載，其中零件費用7,500元、工資費用3,5
    00元，而零件費用部分既以新零件更換被毀損之舊零件，則
    原告以修理費作為損害賠償之依據時，自應將零件折舊部分
    予以扣除，始屬合理。依行政院所頒固定資產耐用年數表及
    固定資產折舊率之規定，機械腳踏車之耐用年數為3年，依
    定率遞減法每年折舊1000分之536，其最後1年之折舊額，加
    歷年折舊累計額，總和不得超過該資產原額10分之9；系爭
    機車自出廠日103年4月起，迄至110年8月6日本件車禍發生
    之日止，已使用超過3年以上，零件折舊額不得超過原額10
    分之9，則零件扣除折舊後之修復費用應為750元【計算式：
    7,500－7,500×9/10＝750】，加計工資費用3,500元（工資不
    生折舊問題），系爭機車之合理修復費用應為4,250元。
五、末按「給付有確定期限者，債務人自期限屆滿時起，負遲延
    責任；給付無確定期限者，債務人於債權人得請求給付時，
    經其催告而未為給付，自受催告時起，負遲延責任；其經債
    權人起訴而送達訴狀，或依督促程序送達支付命令，或為其
    他相類之行為者，與催告有同一之效力」、「遲延之債務，
    以支付金錢為標的者，債權人得請求依法定利率計算之遲延
    利息」、「應付利息之債務，其利率未經約定，亦無法律可
    據者，週年利率為百分之5」，民法第229條第2項、第233條
    第1項前段及第203條分別定有明文。本件原告對被告之請求
    並無確定給付期限，既經原告提起本件訴訟，起訴狀繕本並
    已送達被告，被告迄未給付，當負遲延責任。是原告請求被
    告給付自起訴狀繕本送達翌日即111年3月4日（見本院卷第5
    7頁送達證書）起至清償日止，按週年利率百分之5計算之利
    息，亦屬有據。
六、綜上所述，原告依侵權行為之法律關係，請求被告給付4,25
    0元，及自111年3月4日起至清償日止，按週年利率百分之5
    計算之遲延利息，為有理由，應予准許。
七、訴訟費用負擔及假執行宣告之依據：民事訴訟法第78條、第
    436條之19第1項、第436條之20。
　
民事訴訟法第436條之24第2項：
對於本判決之上訴，非以違背法令為理由，不得為之。
如對本判決上訴，須於判決送達後20日內向本院提出上訴狀，並
須表明原判決所違背之法令及其具體內容與依訴訟資料可認為原
判決有違背法令之具體事實之上訴理由（均須按他造當事人之人
數附繕本）。
中　　華　　民　　國　　111 　年　　3 　　月　　11　　日
                  臺灣臺中地方法院臺中簡易庭
                                  法  官  林筱涵
                                  書記官  張峻偉
以上正本證明與原本無異。
中　　華　　民　　國　　111 　年　　3 　　月　　11　　日
                                  書記官  張峻偉